【裁判字號】    98,交易,217
【裁判日期】    981117
【裁判案由】    公共危險
【裁判全文】
臺灣嘉義地方法院刑事判決             98年度交易字第217號
公  訴  人  臺灣嘉義地方法院檢察署檢察官
被      告  甲○○
上列被告因公共危險案件，經檢察官提起公訴（98年度偵字第79
15號），被告於準備程序中就被訴事實為有罪之陳述，經本院改
行簡式審判程序，判決如下：
    主  文
甲○○服用酒類，不能安全駕駛動力交通工具而駕駛，累犯，處
有期徒刑陸月，併科罰金新台幣萬元，有期徒刑如易科罰金，
罰金如易服勞役，均以新台幣壹仟元折算壹日。
    犯罪事實及理由
一、本件犯罪事實：
(一)甲○○前曾犯不能安全駕駛動力交通工具罪，經本院以96年
    度朴交簡字第254 號判決判處有期徒刑6 月，如易科罰金以
    新台幣（下同）1 千元折算1 日確定，經入監執行後，於民
    國97年7 月25日縮刑期滿執行完畢。詎甲○○猶不知悔改，
    明知服用酒類致不能安全駕駛動力交通工具者，不得駕駛之
    ，其於98年9 月12日近中午時分至下午2 時許，在嘉義縣義
    竹鄉岸腳村腳帶圍25號之1 住處飲用米酒後，已因飲酒而精
    神狀況不佳、反應較慢，無法為安全駕駛，竟仍基於致交通
    公共危險之犯意，騎乘車牌號碼H7B-027 號重型機車自前揭
    住處出發，至嘉義縣義竹鄉某農地工作，並接續騎乘上開機
    車沿嘉義縣義竹鄉義竹村往傳方村之產業道路行駛，嗣於同
    日下午5 時45分許，甲○○騎車行經上開產業道路二幹7 支
    17號電線桿處，因不勝酒力，機車失控自行滑倒，甲○○因
    而人車倒地，受有左肩挫傷、左鎖骨骨折、左肩大片擦傷、
    左足底撕裂傷等傷害，經警方到場處理，將甲○○送營新醫
    院急救並抽血檢驗，於同日18時35分許測得其血液所含酒精
    濃度達每分升329 毫克（329MG/DL，起訴書誤載為329MG/L
    ），換算為吐氣所含酒精濃度達每公升1.645 毫克，因而查
    悉上情。
(二)案經嘉義縣警察局布袋分局報請臺灣嘉義地方法院檢察署檢
    察官偵查起訴。
二、本件被告所涉犯者為刑法第185 條之3 ，非死刑、無期徒刑
    、最輕本刑為3 年以上有期徒刑之罪或高等法院管轄第一審
    案件。本院行準備程序時，被告就被訴事實為有罪之陳述，
    經告知簡式審判程序之旨，並聽取檢察官及被告之意見後，
    本院爰依刑事訴訟法第273 條之1 第1 項之規定裁定進行簡
    式審判程序。故本件簡式審判程序之證據調查，依刑事訴訟
    法第273 條之2 之規定，不受同法第159 條第1 項、第161
    條之2 、第161 條之3 、第163 條之1 及第164 條至第170
    條規定之限制，合先敘明。
三、認定犯罪事實所憑證據：
(一)被告於警詢、偵查及本院審理中之自白。
(二)被告之酒精測定紀錄表（即營新醫院血液生化檢查檢驗報告
    單）、血液中酒精濃度檢驗與吐氣酒精濃度檢測換算表、刑
    法第185 條之3 案件測試觀察紀錄表、嘉義縣警察局舉發違
    反道路交通管理事件通知單各1 紙。
(三)道路交通事故現場圖、道路交通事故調查報告表(一)、營新醫
    院診斷證明書、車籍查詢- 基本資料詳細畫面各1 紙，道路
    交通事故現場照片8 張。
四、論罪科刑：
(一)核被告所為，係犯刑法第185條之3之不能安全駕駛動力交通
    工具罪。被告前曾犯不能安全駕駛動力交通工具罪，經本院
    以96年度朴交簡字第254 號判決判處有期徒刑6 月，如易科
    罰金以1 千元折算1 日確定，於97年7 月25日縮刑期滿執行
    完畢，有臺灣高等法院被告前案紀錄表在卷可稽；其於受徒
    刑之執行完畢後，5 年以內故意再犯本件有期徒刑以上之罪
    ，應依刑法第47條第1 項論以累犯，並加重其刑。
(二)爰依被告之供述（見本院卷第28頁）及卷附被告之前案紀錄
    表、前案判決書等，審酌：被告為國小畢業之智識程度，目
    前務農種植玉米維生，與妻子及2 名女兒共同生活，需扶養
    罹病之妻，前曾三度因酒後騎車犯不能安全駕駛動力交通工
    具罪，經本院先後以90年度交簡字第677 號判決判處拘役50
    日、以90年度交簡字第1020號判決判處有期徒刑4 月、以96
    年度朴交簡字第254 號判決判處有期徒刑6 月確定，明知酒
    精成分對人之意識能力具有不良影響，酒後行車對一般往來
    之公眾及駕駛人自身皆具有高度危險性，竟不知悔改，再度
    為本件犯行，顯然漠視大眾交通安全，惡性非輕，惟其自身
    已因本次事故受有前述左鎖骨骨折等傷害，且犯後坦承犯行
    ，態度良好等一切情狀，量處如主文所示之刑，並諭知有期
    徒刑易科罰金以及罰金易服勞役之折算標準。至公訴人雖求
    處被告有期徒刑7 月，惟本院審酌刑法第57條所列被告之犯
    罪動機、目的、智識程度、生活狀況、犯後態度等一切情狀
    ，認量處如主文所示之刑即足收懲儆之效，附此敘明。
五、依刑事訴訟法第273 條之1 第1 項、第299 條第1 項前段、
    第310 條之2 、第454 條第1 項，刑法第185 條之3 、第47
    條第1 項、第41條第1 項前段、第42條第3 項前段，刑法施
    行法第1 條之1 第1 項，判決如主文。
六、如不服本判決應於收受判決後10日內向本院提出上訴書狀，
    並應敘述具體理由；其未敘述上訴理由者，應於上訴期間屆
    滿後20日內向本院補提理由書（均須按他造當事人之人數附
    繕本）「切勿逕送上級法院」。
本案經檢察官楊騏嘉到庭執行職務。
中    華    民    國    98    年    11    月    17    日
                    交通法庭  法  官  陳 蒨 儀
以上正本證明與原本無異。
中    華    民    國    98    年    11    月    17    日
                              書記官  楊 國 色
附錄本判決論罪法條全文：
中華民國刑法第185條之3
服用毒品、麻醉藥品、酒類或其他相類之物，不能安全駕駛動力
交通工具而駕駛者，處1 年以下有期徒刑、拘役或科或併科15萬
元以下罰金。


司法院資訊處製作；財團法人民間司法改革基金會備份。
